【裁判字號】    94,交易,81
【裁判日期】    950110
【裁判案由】    公共危險等
【裁判全文】
臺灣基隆地方法院刑事判決              94年度交易字第81號
公  訴  人  臺灣基隆地方法院檢察署檢察官
被      告  丙○○
上列被告因公共危險等案件，經檢察官聲請以簡易判決處刑（94
年度偵字第3445號），本院認為不宜，改依通常程序進行審理，
並判決如下：
    主  文
丙○○服用酒類，不能安全駕駛動力交通工具而駕駛，處拘役拾
日，如易科罰金，以佰元折算壹日。緩刑貳年。
被訴過失傷害部分，公訴不受理。
    事  實
一、丙○○於民國94年8 月24日下午6 時許，在桃園縣龜山鄉○
    ○○路附近之不詳餐廳內飲用酒類，俟欲離開現場之時，已
    處於酒後不能安全駕駛動力交通工具之狀態。乃丙○○明知
    酒精性飲料會導致反應遲鈍，酒後駕車有發生車禍之可能，
    猶萌生酒後駕駛動力交通工具之故意，於同日下午8 時40分
    許，駕駛Q5-0718 號自用小客車，自桃園縣往基隆市方向行
    駛；同日下午9 時50分許，丙○○駕駛上開自用小客車途經
    基隆市○○○路、自治北街口，果因酒後反應遲鈍、注意力
    下降，致與乙○○騎乘之CGL-183 號重型機車發生擦撞，使
    乙○○受有左側氣胸、橫紋肌溶解症及左手腕骨折之傷害（
    傷害部分業據乙○○撤回告訴）。至丙○○肇事後，則為警
    測得其呼氣酒精濃度值高達每公升0.33毫克（0.33mg/L），
    已達酒後不能安全駕駛動力交通工具之程度。
二、案經被害人乙○○訴由基隆市警察局第三分局移送臺灣基隆
    地方法院檢察署檢察官偵查後，聲請本院以簡易判決處刑，
    本院認為不宜，改依通常程序進行審理。
    理  由
壹、程序事項
    查檢察官雖以被告丙○○涉犯刑法第二百八十四條第一項之
    過失傷害罪暨同法第一百八十五條之三之酒後不能安全駕駛
    動力交通工具而駕駛罪，向本院聲請以簡易判決處刑；然本
    案被告所犯，實有應另為不受理判決諭知之情形（詳如後述
    之記載），依刑事訴訟法第四百五十二條、第四百五十一
    條之一第四項第三款規定，本案即不宜逕以簡易判決處刑，
    爰職權改依通常程序進行審理，俾本案程序之適法。
貳、有罪部分（被訴酒後不能安全駕駛而駕駛之部分）
一、證據能力
    本案偵查卷附之酒精測定值表（即酒精濃度檢測單）、基隆
    市警察局舉發違反道路交通管理事件通知單、道路交通事故
    現場圖暨調查報告表、長庚紀念醫院診斷證明書各1 件及現
    場照片24張，核其除查無違背法定程序規定而作成或取得之
    違法情節，並與刑事訴訟法第一百五十九條之四規定相符，
    應認有證據能力，而得為本案證據。
二、本院就本案事實之認定
    前揭事實業據被告丙○○於本院審理時坦承不諱；且被告為
    警查獲後，經警施以酒精濃度測試結果，其呼氣酒精濃度值
    為0.33mg/L之事實，有酒精測定值表（即酒精濃度檢測單）
    及基隆市警察局舉發違反道路交通管理事件通知單各1 紙在
    卷可佐；參之被告呼氣酒精濃度值雖僅達0.33mg/L，然被告
    酒後駕駛車輛，果與告訴人乙○○騎乘機車發生擦撞，使告
    訴人乙○○受有左側氣胸、橫紋肌溶解症及左手腕骨折之傷
    害，此並有道路交通事故現場圖暨調查報告表、長庚紀念醫
    院診斷證明書1 份及現場照片24張在卷可憑，暨一般人飲酒
    後，其人之平衡感、注意力、反應力、操控力、穩定性、感
    知能力，乃至駕駛能力，每因個人體質之不同，而有不同程
    度之衰減或降低等情節，自堪認被告駕駛上開車輛肇事時，
    確係處於酒後不能安全駕駛動力交通工具之狀態無訛。綜上
    ，本案事證明確，被告酒後不能安全駕駛而駕駛之犯行，洵
    堪認定。
三、論罪科刑
  (一)核被告所為，係犯刑法第一百八十五條之三之服用酒類，不
    能安全駕駛動力交通工具而駕駛罪。本院審酌被告明知酒後
    駕車在道路上行駛，對一般往來之公眾及駕駛人自身具有高
    度危險性，仍執意酒後駕車，既漠視自身安危，更枉顧公眾
    安全；並考量被告為警查獲後，經警依法施測所得之酒精濃
    度值為0.33mg/L，暨被告酒後駕駛車輛，果已肇生如前所述
    之實害及其犯罪動機、目的、所生危害等一切情狀，量處如
    主文所示之刑，併諭知易科罰金之折算標準。
  (二)被告前未曾受有期徒刑以上刑之宣告，此有臺灣高等法院被
    告前案紀錄表在卷可稽；參以被告本次純因一時失慮，致罹
    刑典，犯後並已深表悔悟，戮力賠償告訴人所受損害，而與
    告訴人達成和解，此並有和解書1 件在卷（本院94年度基交
    簡字第427 號刑事卷宗）可參，經此科刑教訓後，信當知所
    警惕，而無再犯之虞，因認所受刑之宣告，以暫不執行為適
    當，爰併宣告緩刑二年，以勵來茲，用啟自新。
、不受理部分（被訴過失傷害之部分）
一、公訴即原聲請簡易判決處刑意旨另以：被告丙○○駕駛上開
    自用小客車途經基隆市○○○路、自治北街口，果因酒後反
    應遲鈍、注意力下降，致與告訴人乙○○騎乘之CGL-183 號
    重型機車發生擦撞，使告訴人受有左側氣胸、橫紋肌溶解症
    及左手腕骨折之傷害，因認被告涉犯刑法第二百八十四條第
    一項前段之過失傷害罪嫌云云。
二、按告訴乃論之罪，告訴人於第一審辯論終結前得撤回告訴；
    又告訴經撤回者，應諭知不受理之判決，刑事訴訟法第二百
    三十八條第一項、第三百零三條第三款分別定有明文。
三、查本件告訴人告訴被告過失傷害案件，檢察官認係觸犯刑法
    第二百八十四條第一項之過失傷害罪嫌，依同法第二百八十
    七條前段規定，須告訴乃論。茲因雙方業已達成和解，告訴
    人並於本院簡易庭訊問時，當庭撤回告訴（參見本院94年度
    基交簡字第427 號卷附之訊問筆錄暨和解書），按諸前開說
    明，本件即應為不受理之諭知；又本件既因告訴人撤回告訴
    ，而查有刑事訴訟法第四百五十一條之一第四項但書所列不
    宜逕以簡易判決處刑之事由，本院乃職權改依通常程序進行
    審理，並逕就被告被訴之過失傷害罪名為不受理判決之諭知
    。
據上論斷，應依刑事訴訟法第四百五十二條、第二百九十九條第
一項前段、第三百零三條第三款，刑法第一百八十五條之三、第
四十一條第一項前段、第七十四條第一款，罰金罰鍰提高標準條
例第二條，判決如主文。
本案經檢察官甲○○到庭執行職務。
中    華    民    國    95    年    1     月    10    日
                  刑事第三庭審判長法  官  王福康
                                  法  官  何怡穎
                                  法  官  王慧惠
以上正本證明與原本無異。
對於本件判決如有不服，應於收受送達後10日內，向本院提出上
訴書狀，上訴於臺灣高等法院，並按他造當事人之人數附具繕本
。
中    華    民    國    95    年    1     月    10    日
                                  書記官  王一芳
附錄論罪法條：
刑法第185條之3：
服用毒品、麻醉藥品、酒類或其他相類之物，不能安全駕駛動力
交通工具而駕駛者，處1年以下有期徒刑、拘役或3萬元以下罰金
。


司法院資訊處製作；財團法人民間司法改革基金會備份。
